臺灣臺北地方法院民事判決　　　　　　　　　　　　　九十三年度建字第一七八號
　　原　　　告　碟王科技開發股份有限公司
　　法定代理人　丙○○
　　訴訟代理人　吳紹貴律師
　　　　　　　　林正雄律師
　　被　　　告　優美股份有限公司高雄分公司
　　法定代理人　乙○○
　　訴訟代理人　甲○○
當事人間給付工程款等事件，本院於民國九十三年六月三十日言詞辯論終結，判決如
下：
    主  文
被告應給付原告新台幣陸佰肆拾捌萬參仟柒佰貳拾肆元，及自民國九十三年六月九日
起至清償日止，按年息百分之五計算之利息。
原告其餘之訴駁回。
訴訟費用由被告負擔。
本判決第一項於原告以新台幣貳佰壹拾陸萬元供擔保後，得假執行；但被告以新台幣
陸佰肆拾捌萬元為原告供擔保後，得免為假執行。
原告其餘假執行之聲請駁回。
    事  實
甲、原告方面：
一、聲明：被告應給付原告新台幣（下同）六百四十八萬九千元，及自起訴狀繕本送
    達翌日起至清償日止，按週年利率百分之五計算之利息，並願供擔保請准宣告假
    執行。
二、陳述：
（一）原告於民國九十年七月三日，承包被告公司所承攬台糖高雄物流園區工程中之
      室內裝修工程，兩造並簽訂工程合約書，總工程款共計七百九十五萬二千六百
      四十八元，而原告業已依約完成被告公司上開裝修工程，並交付與被告公司及
      業主驗收合格並交付與被告使用，惟被告公司於支付部分工程款後，即未能如
      期支付其餘工程款，而尚欠原告工程尾款，共計六百四十八萬三千七百二十四
      元，迄今尚未給付，爰依承攬契約，請求被告公司給付積欠之工程款及法定遲
      延利息。
（二）對被告抗辯之陳述：原告公司早已完工，因新系統公司倒閉才無法驗收。
三、證據：提出工程合約書影本一份、備忘錄影本一份、工程發票吉安侯建業會計師
    事務所詢證函影本各一份、律師函影本一份、標單影本一份為證。
乙、被告方面：
一、聲明：駁回原告之訴及假執行之聲請，如受不利之判決，願供擔保請准宣告免為
    假執行。
二、陳述：原告應在九十年七月二十五日完工，但初驗日期在九十年七月三日，原告
    是否完工，其無法確認，因為沒有複驗的證明，初驗只是對原告裝修的東西作部
    分的驗收，初驗有部分沒有完工。
    理  由
一、原告主張其於九十年七月三日，承包被告公司所承攬台糖高雄物流園區工程中之
    室內裝修工程，兩造並簽訂工程合約書，總工程款共計七百九十五萬二千六百四
    十八元，而原告業已依約完成被告公司上開裝修工程，並交付與被告公司及業主
    驗收合格並交付與被告使用，惟被告公司尚積欠原告工程尾款六百四十八萬三千
    七百二十四元，爰依承攬契約請求被告公司給付積欠之工程款及法定遲延利息等
    語。被告則以原告是否完工，其無法確認，因為沒有複驗的證明等語置辯。
二、兩造不爭執之事實：原告於九十年七月三日，承包被告公司所承攬台糖高雄物流
    園區工程中之室內裝修工程，兩造並簽訂工程合約書，總工程款共計七百九十五
    萬二千六百四十八元，被告尚積欠原告工程款六百四十八萬三千七百二十四元。
三、按稱承攬者，謂當事人約定，一方為他方完成一定之工作，他方俟工作完成，給
    付報酬之契約；又報酬應於工作交付時給付之，無須交付者，應於工作完成時給
    付之，民法第四百九十條第一項及五百零五條分別定有明文。又按工作之完成與
    工作有無瑕疵，係屬兩事，此就民法第四百九十條及四百九十四條參照觀之，不
    難索解。是定作人於承攬人完成工作時，雖其工作有瑕疵，仍無解於應給付報酬
    之義務，僅定作人得定相當期限請求承攬人修補，如承攬人不於所定期限內修補
    瑕疵，或拒絕修補，或其瑕疵不能修補者，定作人得依民法第四百九十四條之規
    定請求減少報酬而已，最高法院七十三台上字第二八一四號判決可資參照，是承
    攬人於工作完成時，即可向定作人請求給付報酬。經查，原告向被告承攬之國際
    會議廳視訊設備暨自動化控制系統，經訴外人台糖公司、新系統公司與兩造會驗
    結果，數量查核與功能查核均為「ＯＫ」，在缺失紀錄則係記載「補證明書」、
    「補位置圖」、「補說明」、「補功能說明書」等，此有國際會議廳視訊設備暨
    自動化控制系統驗收缺失紀錄影本一份在卷可稽，而該驗收紀錄之工程項目與工
    程合約之工程範圍（詳如標單）亦屬相符，顯見系爭工程確已完工，是原告向被
    告請求積欠之工程款六百四十八萬三千七百二十四元，即屬有據。
四、從而，原告依承攬契約提起本訴，請求被告給付原告六百四十八萬三千七百二十
    四元，及自起訴狀繕本送達翌日（即九十三年六月九日）起至清償日止，按週年
    利率百分之五計算之利息，即無不合，應予准許，逾此部分之請求，則無理由，
    應予駁回。
五、兩造均陳明願供擔保，聲請宣告假執行及免為假執行，就原告勝訴部分，核無不
    合，爰酌定相當擔保金額准許之。至原告敗訴部分，其假執行之聲請已失所附麗
    ，應併予駁回。
六、結論：原告之訴為一部有理由，一部無理由，依民事訴訟法第七十九條、第三百
    九十條第二項、第三百九十二條第二項判決如主文。
中　　　華　　　民　　　國　　九十三　　年　　　七　　　月　　　十二　　日
                    民事第六庭  法  官    郭美杏
正本係照原本作成
如對本判決上訴，須於判決送達後廿日內向本院提出上訴狀
中　　　華　　　民　　　國　　九十三　　年　　　七　　　月　　 十二 　　日
                                          書記官    潘惠梅
